【裁判字號】    98,易,576
【裁判日期】    981120
【裁判案由】    妨害公務
【裁判全文】
臺灣基隆地方法院宣示判決筆錄           98年度易字第576號
公  訴  人  臺灣基隆地方法院檢察署檢察官
被      告  甲○○
            乙○○
上二人共同
選任辯護人  陳緯慶律師
            陳雅萍律師
上列被告因妨害公務案件，於中華民國98年11月20日下午4 時許
，在本院第四法庭宣示判決，出席職員如下：
          法  官  劉桂金
          書記官  劉如純
          通  譯  韓慧中
法官起立朗讀判決主文、犯罪事實要旨、處罰條文、附記事項，
及告以上訴限制、期間並提出上訴狀之法院，且諭知記載其內容
：
一、主  文：
    甲○○對於公務員依法執行職務時，施強暴，處拘役拾日
    ，如易科罰金，以新臺幣壹仟元折算壹日。緩刑貳年。
    乙○○對於公務員依法執行職務時，施強暴，處拘役伍拾日
    ，如易科罰金，以新臺幣壹仟元折算壹日。緩刑貳年。
二、犯罪事實要旨：
    甲○○、乙○○父子於民國98年9月5日夜間，與友人在「國
    際卡拉OK」內飲酒餐宴後，翌日（6日）凌晨0時20分許， 2
    人在基隆市仁愛區○○○路144號 「新漁台餐廳」前馬路上
    發生爭吵，因時值深夜，2 人於公共場所發生口角紛爭、喧
    鬧滋擾，妨害公眾安寧，乃有民眾撥打「110」 報案台，報
    稱發生打架等妨礙社會秩序之事件，請求派員到場處理。基
    隆市警察局勤務指揮中心接獲電話報案後，通報警勤區之基
    隆市警察局第一分局忠二路派出所（下稱忠二所）派員處理
    。忠二所據報後，乃由當時擔任0時至2時巡邏勤務之副所長
    丁○○及警員丙○○前往現場處理。丁○○與丙○○身著制
    服到場依警察法、警察職權行使法，依法執行警察職權，因
    乙○○、甲○○2 人身上酒味濃厚，且於深夜在公共場所爭
    吵、喧嘩，員警2 人為維護公共秩序，確保社會安寧，乃依
    社會秩序維護法相關規定，依法勸告並禁止甲○○、乙○○
    2 人在街上喧鬧爭吵，以免妨害公眾安寧。而丙○○為執行
    職務，並要求乙○○出示證件，俾回報勤務指揮中心，詎乙○○不僅不聽制止，且拒絕出示證件，並對員警表示要看證
    件跟其回家看等語，而當場對2 名員警咆哮。經員警再次表
    明現正執行公務，要求乙○○出示證件以供查證，詎乙○○
    、甲○○均明知丙○○、丁○○為依法執行職務之公務員，
    竟基於妨害公務之犯意，乙○○當場以「幹你娘勒」之穢語
    ，侮辱丙○○（公然侮辱部分未據告訴）。丙○○乃表明乙○○已涉嫌侮辱公務員，且因乙○○拒絕出示身分證件及表
    明身分，乃欲依法將乙○○帶回忠二所查證。詎乙○○接續
    基於妨害公務之犯意，以雙手推擠丙○○，對依法執行之公
    務員施以強暴，丙○○隨即順勢將乙○○壓制在地。而甲○○欲保護乙○○，以阻止員警將乙○○帶回派出所，乃另萌
    妨害公務之犯意，出手拉扯丁○○而施以強暴，拉扯推擠中
    ，甲○○與丁○○均跌倒在地，致丁○○受有下唇擦挫傷、
    右前臂瘀挫傷之傷害及衣領鈕扣損壞掉落（傷害、毀損部分
    未據告訴）。嗣後乙○○、甲○○經以妨害公務之現行犯逮
    捕並移送，始悉上情。
三、本院審酌本案相關卷證，認證人丁○○、丙○○警員確係於
    依法執行公務時，受被告2 人以強暴方式予以妨害，是被告
    就上開犯罪事欄所示經起訴之犯罪事實坦承犯罪之自白，核
    與本院認定之犯罪事實相符。檢察官與被告2 人於審判外達
    成協商之合意，合意內容為被告願受如主文所示之科刑及應
    各向「基隆市觀護志工協進會」捐款新臺幣2 萬元，本院審
    酌被告2 人犯罪之動機、手段、犯案情節、素行、智識程度
    及犯後坦承犯行之態度等一切情狀，認上開協商內容尚無不
    當之處，本案復查無刑事訴訟法第455 條之4 第1 項各款所
    列情形，檢察官聲請改依協商程序而為判決，本院爰不經言
    詞辯論，於協商合意範圍內為協商判決。
四、處罰條文：
    刑法第135 條第1 項、第41條第1 項前段、第74條第1 項第
    1 款，刑法施行法第1 條之1 。
五、附記事項：
    被告2 人依認罪協商條件，應分別向「基隆市觀護志工協進
    會」捐款新臺幣2 萬元，被告2 人業於98年11月11日捐款訖
    ，有郵政跨行匯款申請書影本2 紙存卷可憑。
六、協商判決除有刑事訴訟法第454 條之4 第1 項第1 款於本訊
    問程序終結前，被告撤銷協商合意或檢察官撤回協商聲請者
    ；第2 款被告協商之意思非出於自由意志者；第4 款被告所
    犯之罪非第455 條之2 第1 項所定得以協商判決者；第6 款
    被告有其他較重之裁判上一罪之犯罪事實者；第七款法院認
    應諭知免刑或免訴、不受理者情形之一，及違反同條第2 項
    「法院應於協商合意範圍內為判決；法院為協商判決所科之
    刑，以宣告緩刑或2 年以下有期徒刑、拘役或罰金為限」之
    規定者外，不得上訴。
七、如有前述例外得上訴之情形，又不服本件判決，得自收受判
    決送達之日起10日內，向本院提出上訴書狀，上訴於第二審
    法院。
中    華    民    國    98    年    11    月    20    日
                  刑事第一庭法  官  劉桂金
以上正本證明與原本無異。
本判決除有刑事訴訟法第455條之4第1項第1款、第2款、第4款、
第6款、第7款所定情形之一，或違反同條第2項規定者外，不得
上訴。
如有前揭除外情形，對於本件判決如有不服，應於收受本判決後
10日內向本院提出上訴書狀，其未敘述上訴理由者，並得於提起
上訴後10日內向本院補提理由書狀（均須按他造當事人之人數附
繕本）「切勿逕送上級法院」。
中    華    民    國    98    年    11    月    20    日
                            書記官  劉如純


司法院資訊處製作；財團法人民間司法改革基金會備份。
